臺灣高等法院刑事判決　　　　　　　 100年度上訴字第2635號
上　訴　人　臺灣板橋地方法院檢察署檢察官
上　訴　人
即　被　告　張慶棍
選任辯護人　朱正剛　律師
上列上訴人因違反槍砲彈藥刀械管制條例等案件，不服臺灣板橋
地方法院99年度訴字第3733號，中華民國100年6月30日第一審判
決（起訴案號：臺灣板橋地方法院檢察署99年度少連偵字第172
號），提起上訴，本院判決如下：
    主  文
原判決關於無罪部分撤銷。
張慶棍犯恐嚇危害安全罪，處有期徒刑參月。
其餘上訴駁回。
上開撤銷改判部分與上訴駁回部分所處之刑，應執行有期徒刑貳
年貳月，併科罰金新臺幣拾萬元，罰金如易服勞役以新臺幣壹仟
元折算壹日。扣案之巴西TAURUS廠PT917C型制式手槍壹枝（槍號
TUD404671，槍枝管制編號0000000000號）沒收。
    事  實
一、張慶棍明知制式手槍，係槍砲彈藥刀械管制條例第4條第1項
    第1 款所定之違禁物，非經中央主管機關許可，不得無故持
    有、寄藏。因於民國93年底某日，在臺北縣三重市（現改制
    為新北市三重區，下同）三和路4 段181巷255號其所主持之
    「聖新宮」舊址，受不詳真實姓名、綽號「檯子和」之成年
    男子所託，為其保管內置具殺傷力之巴西TAURUS廠PT917C型
    制式手槍一支（槍號TUD404671，槍枝管制編號0000000000
    號，起訴書誤為可發射子彈具殺傷力之改造手槍）之牛皮紙
    袋1 只，惟因該物品外觀係以塑膠袋綑綁並裝置在牛皮紙袋
    內，張慶棍不知內容物為何，即放置在宮內存放香燭之櫃內
    。嗣於97年底某日，張慶棍擬將「聖新宮」遷移至臺北縣蘆
    洲市（現改制為新北市蘆洲區，下同）三民路300巷34號之7
    新址，而在整理物品時，發覺前述由「檯子和」所交付之包
    裹內容物為制式手槍。詎其知悉後，因恐「檯子和」日後索
    討，竟仍基於寄藏槍枝故意，將所收受具殺傷力之制式手槍
    寄藏在「聖新宮」新址。嗣於99年10月2日下午7時30分許，
    緣邱冠銘因其友人張皓宇遭「聖新宮」內人員毆傷，遂邀集
    李冠宏、劉鎮宇、黃弘鑫、張廷維、龔軍力及少年蘇００、
    林００、李００、尤００、游００、王００（另由本院少年
    法庭審理）等人，分持棍棒前來「聖新宮」尋仇，張慶棍自
    監視器中發現邱冠銘率大批人員分持棍棒闖入宮內，竟持上
    開手槍步出宮外，待邱冠銘等人進入聖新宮時，即基於恐嚇
    犯意，對空鳴槍，以此加害生命、身體之舉動，恐嚇邱冠銘
    等人，使渠等心生畏懼，致生危害於安全，紛紛奔往聖新宮
    樓上躲藏。嗣經警據報前往現場處理時，張慶棍即留待現場
    ，並在有偵查權限之公務員尚未知悉何人犯罪前，向前來處
    理之警員吳宜哲自首，並向偵查隊巡佐黃國財報繳上開制式
    手槍，因而查悉上情。
二、案經新北市政府警察局蘆洲分局報請臺灣板橋地方法院檢察
    署檢察官偵查起訴。
    理  由
一、證據能力部分：按被告之自白，非出於強暴、脅迫、利誘、
    詐欺、疲勞訊問、違法羈押或其他不正之方法，且與事實相
    符者，得為證據，刑事訴訟法第156條第1項定有明文。再「
    鑑定之經過及其結果，應命鑑定人以言詞或『書面』報告」
    ，刑事訴訟法第206條第1項規定甚明，是鑑定人以書面為鑑
    定報告提出於法院，依刑事訴訟法第159條第1項立法理由及
    同法第206條第1項規定，即具有證據能力。又法院或檢察官
    得囑託醫院、學校或其他相當之機關、團體為鑑定，或審查
    他人之鑑定，依刑事訴訟法第208條第1項規定，亦準用刑事
    訴訟法第203條至第206條之1 之規定。是以檢察官對於偵查
    中之案件，認須實施鑑定者，固應就具體個案，選任鑑定人
    或囑託鑑定機關（團體）為之；但對於司法警察機關調查中
    之案件，或有量大或急迫之情形，為因應實務之現實需求，
    認為當然有鑑定之必要者，基於檢察一體原則，亦得由該管
    檢察長對於轄區內之案件，以事前概括選任鑑定人或囑託鑑
    定機關（團體）之方式，俾便轄區內之司法警察官、司法警
    察對於調查中之此類案件，得即時送請事前已選任之鑑定人
    或囑託之鑑定機關（團體）實施鑑定，該鑑定人或鑑定機關
    （團體）亦應視同受承辦檢察官所選任或囑託而執行鑑定業
    務，其等出具之書面鑑定報告應屬刑事訴訟法第206 條所定
    之傳聞例外，當具有證據能力（參照法務部92年9月1日法檢
    字第0920035083號函）。另被告以外之人於審判外之陳述，
    雖不符刑事訴訟法第159條之1至第159條之4規定，而經當事
    人於審判程序同意作為證據，法院審酌該言詞陳述或書面陳
    述作成時之情況，認為適當者，亦得為證據；當事人、代理
    人或辯護人於法院調查證據時，知有刑事訴訟法第159條第1
    項不得為證據之情形，而未於言詞辯論終結前聲明異議者，
    視為有前項之同意，刑事訴訟法第159條之5第1、2項亦有明
    定。本判決下列所引用：被告之自白，並無出於不正方法取
    得之情形，且與事實相符；內政部警政署刑事警察局99年10
    月14日刑鑑字第0990138007號鑑定書為鑑定報告性質；另扣
    案之巴西TAURUS廠PT917C型制式手槍1枝（槍號TUD404671，
    槍枝管制編號0000000000號），為被告主動報繳之物，並無
    非法取得情事，且與本案犯罪事實具有關連性；其餘被告以
    外之人於審判外之陳述（包含書面陳述），雖屬傳聞證據，
    但檢察官、被告及辯護人於原審及本院審判程序中，均同意
    此部分之證據有證據能力，且迄至本院言詞辯論終結前亦未
    再為異議，本院審酌上開證據資料製作時之情況，並無違法
    不當及證明力明顯過低之瑕疵，亦認為以之作為證據應屬適
    當，因認均有證據能力，合先敘明。
二、寄藏制式手槍（上訴駁回）部分：
  (一)訊據被告張慶棍對其於上揭時、地，自綽號「檯子和」之成
    年男子處（真實姓名、年籍不詳），收受具殺傷力之巴西TA
    UR US廠PT917C 型制式手槍1枝（槍號TUD404671，槍枝管制
    編號0000000000號，以下稱扣案制式手槍），暫置於「聖新
    宮」舊址，嗣於97年底某日，在「聖新宮」搬遷時知悉受寄
    藏之物品為制式手槍後，仍予寄藏於臺北縣蘆洲市○○路30
    0巷34號之7「聖新宮」新址之事實，業自警詢、偵查、原審
    及本院審理時，均供承不諱，核與證人邱冠銘、李冠宏、劉
    鎮宇、黃弘鑫、張廷維、龔軍力、少年蘇００、林００、李
    ００、尤００、游００、王００（以下簡稱邱冠銘等人）指
    證被告對空鳴槍等情節相符，並有查獲之現場照片、監視器
    翻拍照片等件在卷可憑（見99年度少連偵字第172 號卷─以
    下稱偵查卷，第124至141頁，本院卷第45至62頁），暨扣案
    制式手槍1 枝可供佐證。又該扣案制式手槍經內政部警政署
    刑事警察局，以檢視法、性能檢驗法、比對顯微鏡法進行鑑
    定結果，認係口徑9釐米制式半自動手槍，為巴西TAURUS 廠
    PT917 C型，槍號為TUD40467 1，槍管內具6條右旋來復線，
    擊發功能正常，可供擊發同口徑制式子彈使用，認具殺傷力
    ，有內政部警政署刑事警察局99年10月14日刑鑑字第099013
    8007號鑑定書附卷可稽（見偵查卷第198、199頁），是為可
    發射子彈具有殺傷力之制式手槍。起訴書誤認為其他可發設
    子彈具殺傷力之改造手槍，容有未合，併此敘明。
  (二)按寄藏與持有，均係將物置於自己實力支配之下，僅寄藏必
    先有他人之持有行為，而後始為之受寄代藏而已，故寄藏之
    受人委託代為保管，其保管之本身，亦屬持有，不過，此之
    持有係受寄之當然結果。再槍砲彈藥刀械管制條例雖將「持
    有」與「寄藏」為分別之處罰規定，則單純之「持有」，固
    不包括「寄藏」，但「寄藏」之受人委託代為保管，其保管
    之本身所為之「持有」，既係「寄藏」之當然結果，法律上
    自宜僅就「寄藏」行為為包括之評價，不應另就「持有」予
    以論罪。扣案制式手槍係真實姓名年籍不詳之成年男子「檯
    子和」所寄放，將來仍須歸還，業據被告供承其發覺係手槍
    後，因恐「檯子和」要求歸還，遲遲不敢處理等語在卷。是
    核被告係為「檯子和」持有扣案制式手槍，應屬寄藏行為，
    而非單純「持有」。起訴書認被告係持有槍枝，容有未當。
  (三)次查，本案最早係由蘆洲分局三民派出所警員呂金松、吳宜
    哲抵達現場。詰之證人呂金松於原審審理時結稱：我在去年
    10 月2日晚間，前往新北市○○區○○路的聖新宮處理糾紛
    ，是接獲勤務指揮中心通報，不知何人報案，在前往處理時
    ，只知道在聖新宮內有人開槍。我與吳宜哲同時抵達，看到
    被告一人站在宮外，沒有持任何槍枝或其他武器，被告說有
    人拿棍棒來滋事，所以我就進去聖新宮內查看。去的時候，
    是說在裡面有人滋事，學長（吳宜哲）即叫我先進去裡面，
    所以被告沒有跟我表明他就是當時開槍的人，我也沒有問被
    告是什麼人開槍等語在卷（詳原審卷第128至129頁）。詰之
    證人吳宜哲則證稱：我在去年10月2 日晚間前往新北市○○
    區○○路的聖新宮處理糾紛，是接獲分局勤務中心通報，在
    通報時，只說有人開槍，但不知道報案人是誰，我與呂金松
    是最先抵達聖新宮的人，達聖新宮現場時，發現被告站在外
    面，我不知道他在做什麼，也沒看到被告持有槍枝，因現場
    只有被告一人，我就問他發生何事，他跟我說裡面有人持棍
    棒要圍毆他，我就先叫同事（呂金松）先進去查看，再來我
    問被告，剛才有人報案說有人開槍，你知道是誰開的嗎，被
    告主動跟我說是他開的，後來偵查隊到了，我就將被告交給
    偵查隊，然後進去裡面支援我同事。在被告承認是他開槍之
    前，我並不知道是何人開槍。印象中，我是問被告說，有人
    報案有人開槍，你知道是誰開的嗎。我當時還不曉得嫌犯是
    誰，我也不知被告當時是什麼身分，跟聖新宮有什麼關係。
    被告跟我說是他開的槍，偵查隊就來了，我告知偵查隊是被
    告開槍後，即交由偵查隊處理等語綦詳（見原審卷第130至1
    31頁）。足認被告是在有偵查犯罪權限之警員知悉犯人前，
    主動申告犯罪，而有自首情形。又關於扣案制式手槍之查獲
    情形，業據證人即蘆洲分局偵查隊偵查佐黃國財於原審證稱
    ：我於去年10月2 日晚間，因接獲勤務指揮中心通報，前往
    蘆洲區○○路的聖新宮處理糾紛，通報時並不知是何人報案
    ，只通報有槍擊案，詳細情形不知道。我到達現場時，派出
    所員警已經在處理。派出所有個員警跟我說被告是開槍嫌犯
    ，交給我們偵查隊，派出所員警就到宮裡面去處理。因派出
    所交給我時，告知被告是開槍嫌犯，我即跟被告確認，被告
    有承認，所以將他帶回派出所，後來被告說他要交槍，所以
    我們又帶他回去取槍。在被告說他要交槍前，我們不知道槍
    枝藏在哪裡。之前我們在調閱監視器並找彈殼，在還沒有找
    到槍枝前，派出所又把被告帶回來說被告要交槍，被告帶我
    們去宮後面廚房的儲藏室置物架上紙盒，找到槍枝。在製作
    筆錄時，被告有提到是其主動帶警方起獲，警方沒有找到，
    是被告主動交出來，確與事實相符等語（見原審卷第144、1
    45頁）。是被告確於自首後，在警方尚未尋獲槍枝前，主動
    帶同警方前往藏放地點取槍，合於槍砲彈藥刀械管制條例第
    18條第1項前段所定之減輕或免除其刑之規定。
  (四)綜上所述，被告寄藏具殺傷力制式手槍之事證明確，犯行堪
    予認定，應予依法論科。
  (五)核被告所為，係犯槍砲彈藥刀械管制條例第7條第4項之未經
    許可，寄藏手槍罪（就被告鳴槍部分，因現場僅扣得彈殼1
    顆，無從認定其原有狀態及性質，而由檢察官敘明不另為不
    起訴處分在卷，併此敘明）。起訴書誤認係持有可發射子彈
    具殺傷力之改造手槍，涉犯同條例第8條第4項之持有改造手
    槍罪，尚有未洽，惟其社會基本事實相同，應變更起訴法條
    。又槍砲彈藥刀械管制條例第7條第4項之罪，係將「持有」
    與「寄藏」為分別之處罰規定，單純之「持有」，固不包括
    「寄藏」，但寄藏之受人委託代為保管，其保管之本身所為
    之「持有」，既係「寄藏」之當然結果，法律上自宜僅就「
    寄藏」行為為包括之評價，不應另就「持有」予以論罪，故
    被告持有上開具殺傷力之制式手槍，係寄藏之當然結果，不
    另論罪，附此敘明。至於被告行為後，槍砲彈藥刀械管制條
    例第7條雖於100年11月23日修正公布，將同條第1 項之法定
    刑由「死刑、無期徒刑或7 年以上有期徒刑；處徒刑者，得
    併科新臺幣3,000萬元以下罰金」修正為「無期徒刑或7年以
    上有期徒刑，併科新臺幣3,000 萬元以下罰金」。惟因被告
    所犯同條第4 項規定並未修正，是本案自無行為後法律變更
    之新舊法比較問題，應依一般法律適用原則，適用裁判時之
    現行槍砲彈藥刀械管制條例之規定，併予敘明。再槍砲彈藥
    刀械管制條例第18條第1 項，自首並報繳持有槍砲之減輕或
    免除其刑規定，為刑法第62條之特別規定，被告自首並報繳
    扣案制式手槍，自應優先適用槍砲彈藥刀械管制條例第18條
    第1 項前段規定，並依刑法66條後段，其減輕得減至三分之
    二。
三、恐嚇危害安全（原判決撤銷）部分：
  (一)經查，被告於上開時、地，因自監視器中發現邱冠銘率大批
    人員分持棍棒前來，乃持扣案制式手槍1 枝，步出宮外，並
    在邱冠銘等人進入聖新宮後，在宮外對空鳴槍之事實，業據
    被告供承不諱，核與證人邱冠銘等人指證被告對空鳴槍等情
    相符，並有查獲之現場照片、監視器翻拍照片等件在卷可憑
    （見偵查卷第124至141頁，本院卷第45至62頁），暨扣案彈
    殼1顆可供佐證。
  (二)被告雖否認有何恐嚇危害安全之故意，辯稱因見眾人持棍棒
    衝入，為求自保始對空鳴槍，應係正當防衛之不罰行為云云
    。惟按正當防衛係以對於現在不法之侵害為條件，縱如上訴
    人所云恐遭傷害，始開槍示威，但被害人之加害與否，僅在
    顧慮之中，既非對於現在不法之侵害加以防衛，即與刑法第
    23條之規定不符（最高法院38年台上字第29號判例意旨參照
    ）。本案雖由邱冠銘等人持棍棒往被告所在之「聖新宮」行
    進在前，然被告在查看宮外情形，得知彼等持棍棒前來時，
    已走出宮廟外，待邱冠銘等人進入「聖新宮」後，再走到宮
    廟旁，將手插在腰際，嗣邱冠銘等人查覺時，被告即對空鳴
    槍，致邱冠銘等人奔入宮內樓上躲藏，被告繼而持槍進入宮
    內等情，有該處之監視器翻拍照片可憑（見本院卷第51至63
    頁）。是以被告在邱冠銘等人進入「聖新宮」之前，已發現
    彼等蹤跡，並持槍步出宮廟，是在雙方分別在「聖新宮」內
    外之情況下，實難認被告有何處於現時不法侵害之狀態。再
    以被告先行步出「聖新宮」，持槍立於宮外，待邱冠銘等人
    進入宮內後，在外鳴槍示警，繼而在邱冠銘等人奔入宮內躲
    藏後，持槍進入宮內之連續反應以觀，亦屬積極之恐嚇示警
    舉措，而與單純防衛權利避免不法侵害之反應有異，被告徒
    以邱冠銘等人係分持棍棒進入「聖新宮」內，主張當時受有
    彼等現實不法之侵害，辯稱係為正常防衛始行鳴槍云云，核
    與前開事證有違，不足採信。再邱冠銘等人於被告在宮外鳴
    槍後，紛紛奔往2 樓躲藏，直至警員到場處理，亦足認彼等
    確因被告鳴槍之舉心生畏懼，致生危害於安全甚明。
  (三)綜上所述，被告鳴槍恐嚇之事證明確，此部分犯行亦堪認定
    ，應予依法論科。
  (四)核被告此部分所為，係犯刑法第305 條之恐嚇危害安全罪。
    其以一鳴槍行為，同時恐嚇邱冠銘等11人，係以一行為觸犯
    數罪名，為想像競合犯，應從一重依刑法第305 條之恐嚇危
    害安全罪處斷。又被告係於有偵查犯罪權限之警員知悉犯人
    前，供承為開槍之人，業據證人吳宜哲結證在卷，合於自首
    規定，應依刑法第62條前段規定減輕其刑。至於在場遭被告
    鳴槍恐嚇之人中，雖包括當時未滿18歲之蘇００（81年11月
    24 日生）、林００（84年12月16日生）、李００（84年7月
    1日生）、尤００（82年4月16日生）、游００（ 84年1月21
    日生）、王００（82年8月19日生） 等少年在內，有彼等年
    籍資料之記載附於偵查卷內可憑。惟按兒童及少年福利法第
    70條第1 項本文規定「成年人教唆、幫助或利用兒童及少年
    犯罪或與之共同實施犯罪或故意對其犯罪者，加重其刑至二
    分之一」，其中「兒童及少年」核其性質應屬刑法概念上之
    「構成要件要素」，是以須以行為人明知或可得而知其所教
    唆、幫助、利用、或共同犯罪之人或犯罪之對象係兒童及少
    年為限，始得予以加重處罰。再按我國刑法採「自己責任主
    義」，行為人僅為其自己之行為負責，乃屬當然，故若行為
    人確實不知其所教唆、幫助、利用、或共同犯罪之人或犯罪
    之對象係兒童及少年，則其犯罪惡性究竟尚非等同於明知其
    所教唆、幫助、利用、或共同犯罪之人或犯罪之對象係兒童
    及少年之人，若此時仍強令行為人負本條規定之加重責任，
    亦屬過苛（最高法院99年度台上字第2773號、98年度台上字
    第72 95號、95年度台上字第5731號判決均同此見解）， 是
    依兒童及少年福利法第70條第1 項加重其刑者，固不以其明
    知被害人為兒童及少年為必要，但仍須證明該成年人有對兒
    童及少年犯罪之不確定故意，亦即該成年人須預見被害人係
    兒童及少年，且對於兒童及少年犯罪不違背其本意，始足當
    之（本院99年法律座談會研討意見參照）。經核前開少年係
    與已滿18歲之邱冠銘、李冠宏、劉鎮宇、黃弘鑫、張廷維、
    龔軍力等人同行，其中多人頭載安全帽，有現場監視器之翻
    拍畫面可憑，佐以彼等與被告並不相識，業據邱冠銘、李冠
    宏、劉鎮宇、黃弘鑫、張廷維、龔軍力供述在卷（見偵查卷
    第162頁）， 且時值晚間時刻，難期被告在見彼等前來時，
    得以判斷知悉現場人員年齡，尚有包括未滿18歲少年在內之
    認識，此與被告在警員到場後，基於其已逾60歲之年長者身
    分，以台語「囝仔」（孩子）稱呼邱冠銘等人之間，尚無必
    然關係。因認被告此部犯行，應無前開加重規定之適用，併
    此敘明。
四、原審判決：(一)就被告藏寄藏扣案制式手槍部分，以被告犯罪
    事證明確，並諭知變更起訴法條，援引槍砲彈藥刀械管制條
    例第7條第4項、第18條第1項，刑法第11條、第42條第3項前
    段、第38條第1項第1款規定，審酌扣案制式手槍屬高度危險
    之物品，非經主管機關許可不得擅自寄藏，以維社會大眾安
    全，被告無故寄藏具殺傷力之制式手槍，對社會之秩序及安
    寧，勢將造成極大之不安與影響，所為非是，惟念其平日熱
    心公益，捐款救助貧困，有捐款收據及感謝狀可稽，暨其犯
    罪之動機、目的、手段，犯後始終坦承犯行，事後自首並主
    動報繳槍枝等一切情狀，量處被告有期徒刑2 年，併科罰金
    10 萬元，並就罰金部分，諭如易服勞役，以新臺幣1,000元
    折算一日；另說明扣案制式手槍1 支，為違禁物，應依刑法
    第38條第1項第1款規定宣告沒收。核其認事用法均無不當，
    量刑亦屬適當。被告雖以其業有改過之心，並持續從事公益
    活動，且身體狀況不適合服刑，被告配偶亦需被告持續照顧
    ，且被告前遭他人倒債近3000萬元，仍有挑起經濟重擔之必
    要，暨以原審判決未適用槍砲彈藥刀械管制條例第18條第1
    項之免除其刑規定，指摘原審判決不當，並請求從輕量刑。
    然按刑罰之量定，為事實審法院之職權，倘法院已審酌刑法
    第57條各款所列情狀，而所量定之刑並未逾越法定刑範圍，
    亦無顯然失當情形，自不得任意指為違法（最高法院92年度
    台上字第2116號判決意旨參照）。本案原審判決業已審酌刑
    法第57條各款所列事項，衡諸被告情狀而為量刑，並說明被
    告寄藏具殺傷力之制式手槍，對社會秩序及安寧造成極大影
    響，核其量刑並無不當失衡情形，且槍砲彈藥刀械管制條例
    第18條係規定減輕或免除其刑，非以免刑為必要，原審判決
    業依衡酌全情，依法減刑，亦無違法之處，被告上訴為無理
    由，應予駁回。(二)就被告恐嚇危害安全部分，疏未審酌其知
    悉邱冠銘等人持棍前來而步出聖新宮，與彼等錯身時，並未
    遭受攻擊而受有侵害，卻仍在與邱冠銘等人分處聖新宮內外
    之情況下，走到宮廟旁對空鳴槍，以此加害生命身體之事，
    使身在聖新宮內之邱冠銘等人心生畏懼，奔逃上樓躲藏後，
    復執槍進入宮內等行為全貌，誤以被告隻身在聖新宮內，遭
    遇迫在眉睫之立即危險，對外求援亦屬緩不濟急，且於邱冠
    銘等人躲藏後，留待原址，未為追躡，認其合於正當防衛，
    且未過當，具阻卻違法事由，而諭知被告此部分無罪之判決
    ，尚有未洽，檢察官據此提起上訴，主張原審此部分判決不
    當，為有理由，自應由本院撤銷改判。爰審酌被告素行暨其
    在邱冠銘等人持棍棒進入聖新宮後鳴槍之行為動機、目的、
    手段、所生危害與其犯後供承鳴槍，已見悔意之犯後態度等
    一切情狀，量處如主文第2 項所示之刑，並與前開上訴駁回
    部分定其應執行刑。又被告雖另以其身體、家庭及經濟狀況
    ，均不適合服刑，並陳稱為表確有改過向善之心，願盡已能
    ，支付100 萬元予國內公益團體或國庫，請求諭知緩刑云云
    ，惟被告長期寄藏扣案制式手槍，且經本院宣告應執行有期
    徒刑2年2月，核與緩刑規定要件不符，併此敘明。
據上論斷，應依刑事訴訟法第369條第1項、第364條、第299條第
1項前段、第300條、第368條，刑法第305條、第62條、第55條、
第51條第5款、刑法施行法第1條之1，判決如主文。
本案經檢察官王金聰到庭執行職務。
中    華    民    國   100    年    12    月    8     日
                  刑事第二十三庭審判長法  官  童有德
                                      法  官  林孟宜
                                      法  官  劉方慈
以上正本證明與原本無異。
恐嚇罪部分，不得上訴。
其餘部分如不服本判決，應於收受送達後10日內向本院提出上訴
書狀，其未敘述上訴之理由者並得於提起上訴後10日內向本院補
提理由書（均須按他造當事人之人數附繕本）「切勿逕送上級法
院」。
                                      書記官  王泰元
中    華    民    國   100    年    12    月    15    日
附錄本案論罪科刑法條全文：
槍砲彈藥刀械管制條例第七條
未經許可，製造、販賣或運輸火砲、肩射武器、機關槍、衝鋒槍
、卡柄槍、自動步槍、普通步槍、馬槍、手槍或各類砲彈、炸彈
、爆裂物者，處死刑、無期徒刑或七年以上有期徒刑；處徒刑者
，併科新臺幣三千萬元以下罰金。
未經許可，轉讓、出租或出借前項所列槍砲、彈藥者，處無期徒
刑或五年以上有期徒刑，併科新臺幣一千萬元以下罰金。
意圖供自己或他人犯罪之用，而犯前二項之罪者，處死刑或無期
徒刑；處徒刑者，併科新臺幣五千萬元以下罰金。
未經許可，持有、寄藏或意圖販賣而陳列第一項所列槍砲、彈藥
者，處五年以上有期徒刑，併科新臺幣一千萬元以下罰金。
意圖供自己或他人犯罪之用，以強盜、搶奪、竊盜或其他非法方
法，持有依法執行公務之人所持有之第一項所列槍砲、彈藥者，
得加重其刑至二分之一。
第一項至第三項之未遂犯罰之。
中華民國刑法第三百零五條
以加害生命、身體、自由、名譽、財產之事，恐嚇他人致生危害
於安全者，處二年以下有期徒刑、拘役或三百元以下罰金。